【裁判字號】    94,訴,168
【裁判日期】    950210
【裁判案由】    毒品危害防制條例等
【裁判全文】
臺灣臺東地方法院刑事判決               94年度訴字第168號
公  訴  人  臺灣臺東地方法院檢察署檢察官
被      告  丙○○
            甲  ○
上列被告因違反毒品危害防制條例等案件，經檢察官提起公訴（
九十四年度偵字第一０二七、一五六九號、九十四年度毒偵字第
二二三、二三一號），及移送併辦（九十四年度偵字第二三九三
號），被告二人於準備程序中自白犯罪，經本院合議庭裁定本件
改由受命法官獨任進行簡式審判程序，判決如下：
    主  文
丙○○共同連續攜帶兇器踰越牆垣於夜間侵入有人居住之建築物
竊盜，累犯，處有期徒刑壹年，扣案如附表編號一至十所示之物
均沒收；又連續施用第一級毒品，累犯，處有期徒刑拾月；又施
用第二級毒品，累犯，處有期徒刑肆月。應執行有期徒刑貳年，
扣案如附表編號一至十所示之物均沒收。
甲○共同連續攜帶兇器踰越牆垣於夜間侵入有人居住之建築物竊
盜，處有期徒刑拾月，緩刑參年，扣案如附表編號一至十所示之
物均沒收。
    事  實
一、丙○○前曾於民國九十年間因違反毒品危害防制條例案件，
    經本院於九十年六月二十七日以九十年度簡字第七九號分別
    判處有期徒刑三月及四月，並定應執行刑六月確定；另於同
    年因傷害案件，經本院於九十年十二月十日以九十年度簡字
    第一八二號判處有期徒刑三月確定，上開三罪復因定應執行
    刑為八月，其於九十一年五月十三日易科罰金執行完畢。詎
    其猶不知悔改，與其妻甲○共同基於意圖為自己不法所有之
    概括犯意聯絡，連續為下列行為：
  (一)先於九十四年四月二十三日下午四時許，在臺東縣臺東市○
    ○路○段七四二號前，見己○○所有車牌號碼ＰＵＸ—九九
    五號之重型機車停放於該處，趁己○○未及注意之際，由丙
    ○○徒手竊取前開機車，甲○則在旁把風，得手後二人立即
    逃逸，丙○○進而將車牌拆下丟棄，換上其所有已註銷之車
    牌號碼ＱＣＫ—二九二號車牌，供二人代步使用，嗣於同年
    五月三十日上午十一時許，在同上市○○路與開封街口，為
    警當場查獲丙○○騎乘上開機車搭載甲○，始悉上情。
  (二)再於同年五月六日晚上十一時許，前往同上市○○街五十九
    號已裁撤但有人留守之國軍八０五醫院臺東分院，由丙○○
    攜帶如附表編號一至十所示之物，二人先踰越後牆進入該醫
    院中庭（無故侵入建築物部分未據告訴），進而沿樓梯到屋
    頂，甲○拉取電纜線，丙○○乃持前開附表編號一至十所示
    之物及現場之油壓剪一支（附表編號十二）及藍色邊手套一
    隻（附表編號十一）剪斷，竊取電纜線六條共三十七點六公
    斤。嗣經該醫院留守人員戊○○察覺有異而報警處理，經警
    員於同月七日凌晨五時二十分許，在該醫院當場查獲，並扣
    得如附表編號一至十二所示之物。
 (三) 丙○○於同年十一月四日下午五時三十分許，一人前往同上
    市○○街一０七號穎達實業社旁之空地，徒手竊取穎達實業
    社所有之鋁製採光罩十二支，得手後立即逃逸，且將前開竊
    得之物品變賣予盛輝五金企業社；復於同日晚上六時許，夥
    同甲○共乘機車再次前往前述空地，共同竊取鋁料，得手後
    將竊取之鋁料放置於機車旁，嗣因穎達實業社員工庚○○察
    覺而報警處理，始知上情。
二、又丙○○前曾於九十年間因施用第二級毒品案件，經觀察、
    勒戒後，認有繼續施用毒品之傾向，先送強制戒治，並由臺
    灣臺東地方法院檢察署檢察官提起公訴，嗣經本院於九十年
    六月二十七日，以九十年度簡字第七九號判處有期徒刑四月
    確定，其於九十一年二月四日強制戒治執行完畢，詎其竟於
    五年內復基於施用第一級毒品海洛因之概括犯意，自九十四
    年四月底某日起至同年五月三十日早上，在同上市○○街之
    友人「小龍」住處，連續施用第一級毒品海洛因至少二次，
    又在同年五月六日，在上開友人住處，施用第二級毒品安非
    他命，其分別因上開竊取電纜線案解送至臺灣臺東地方法院
    檢察署，經檢察官採尿送驗，及因上開竊取機車案解送寶桑
    派出所為警採尿後送驗，查獲上情。
    理  由
一、按除被告所犯為死刑、無期徒刑、最輕本刑為三年以上有期
    徒刑之罪或高等法院管轄第一審案件者外，於第一次審判期
    日前之準備程序進行中，被告先就被訴事實為有罪之陳述時
    ，審判長得告知被告簡式審判程序之旨，並聽取當事人、代
    理人、辯護人及輔佐人之意見後，裁定進行簡式審判程序，
    刑事訴訟法第二百七十三條之一第一項定有明文。經核本件
    被告丙○○及甲○二人所犯係死刑、無期徒刑、最輕本刑為
    三年以上有期徒刑以外之罪，其於準備程序中就被訴事實為
    有罪之陳述，經法官告知簡式審判程序之旨，並聽取公訴人
    、被告之意見後，本院爰依首揭規定，合議裁定由受命法官
    獨任進行簡式審判程序，合先敘明。
二、本案認定犯罪事實所憑之證據及其認定之理由如下：
（一）有關犯罪事實(一)部分，業據被告丙○○及甲○於本院審理
      時坦承不諱，核與證人即被害人己○○於警詢及本院審理
      中證述：伊所有車牌號碼ＰＵＸ—九九五號之重型機車於
      九十四年四月二十三日下午四時在臺東市○○路○段七四
      二號前，因未上鎖，且鑰匙未取出，遂遭竊，伊當時有發
      現可疑人士，分別為一男一女，又該女生有染金黃色之頭
      髮，於派出所曾指認該一男一女即為被告二人等語明確（
      見九十四年五月三十日之警詢筆錄及九十四年十一月十七
      日之審判筆錄），另有贓物認領保管單、車輛竊盜查詢資
      料各一紙及該機車查獲之照片影本六幀在卷可稽。
（二）有關犯罪事實(二)部分，業據被告丙○○及甲○本院於審理
      中自白不諱，並有證人戊○○於警詢中陳述：伊係負責國
      軍八０五醫院臺東分院留守業務，當日發現頂樓有人侵入
      ，遂向警方報案，伊與警員在院內樓下埋伏，警員發現頂
      樓之電器間有人在活動，伊與警員一同前往頂樓，有查獲
      一男一女在竊取電纜線並以油壓剪剪成兩段，伊並不清楚
      當場查獲之電纜線之數量為何等語綦詳（見九十四年五月
      七日之警詢筆錄），核與證人即當天前往現場處理之警員
      丁○○於偵查中及審理中證稱：當天伊接獲通報後就前往
      該醫院，因天色暗及安全起見，故先於一樓埋伏，天稍亮
      之際，有看到有人在頂樓電器間活動，伊由樓梯上去頂樓
      有看到甲○，甲○雙手握住電線並將電線往後拉，甲○發
      現伊等，就與丙○○躲進電器間之小通道，該女子跑到電
      器箱上面等情相符一致（見九十四年五月十七日之偵訊筆
      錄及九十四年十一月十七日之審判筆錄），且有如附表（
      編號一至十二所示之物扣案可佐，復有贓物認領保管單一
      紙及照片十五幀在卷可參。
（三）有關犯罪事實(三)部分，業據被告丙○○及甲○於審理中供
      承不諱，並有證人庚○○於警詢中證稱：伊公司所有之鋁
      料被一男一女竊走，被告二人即是偷鋁料之人無誤等語（
      見九十四年十一月四日之警詢筆錄），且有證人即盛輝五
      金企業社之老闆娘張素貞於警詢中證述：因丙○○經常拿
      東西來變賣，所以認識丙○○，又當日僅有丙○○一人以
      機車運載鋁料十二支前來變賣，伊有開單據等語（見九十
      四年十一月六日之警詢筆錄），復有贓物認領保管單、盛
      輝五金企業社之磅量傳票各一紙及照片四幀附卷可佐。
（四）按服用海洛因後二十四小時內約有服用量之百分之八十排
      泄於尿液中；而服用安非他命後二十四小時內約有服用量
      之百分之三十以原態排泄於尿液中，三至四天內排泄總量
      約為百分之九十；但於尿液中排出之最長時限，受施用劑
      量、施用方式、個人體質及其代謝情況等因素影響，因個
      案而異，一般可檢出之最長時間海洛因服用後二至四天，
      安非他命一至四天，若服用高劑量海洛因，其尿液在七十
      二至九十六小時內，仍有檢出嗎啡成份可能性，但以嚴重
      海洛因濫用者可能性較高。此有行政院衛生署管制藥品管
      理局九十一年十月三日管檢字第一一○四三六二號、九十
      二年二月七日管檢字第○九二○○○○八八一號函各一份
      在卷可考。查被告丙○○雖分別於九十四年十一月十七日
      及九十五年一月十八日之審理程序及簡式審判程序中供述
      ：伊今年四月底沒有工作開始施用第一級毒品海洛因及第
      二級毒品安非他命，二種毒品同時施用，最後一次在五月
      三十日云云，然其於九十四年九月二十一日則供述：伊有
      於九十四年五月七日前一天施用安非他命，僅有這次等語
      ，顯見被告自白有前後不一致之情形。參以其於九十四年
      五月七日，在臺灣臺東地方法院檢察署所採尿液經送請慈
      濟大學濫用藥物檢驗中心鑑驗結果，呈鴉片類及安非他命
      類陽性反應，此有慈濟大學濫用藥物檢驗中心於九十四年
      五月十二日之慈大藥字第九四０五一二一四號函檢附檢驗
      總表一件；而其於九十四年五月三十日，在寶桑派出所所
      採尿液經送請慈濟大學濫用藥物檢驗中心鑑驗結果，呈鴉
      片類陽性反應，亦有慈濟大學濫用藥物檢驗中心於九十四
      年六月二十四日之慈大藥字第九四０六二四０四號函檢附
      檢驗總表一份在卷可稽，則倘若被告丙○○同時施用第一
      級毒品海洛因及第二級毒品安非他命，何以九十四年五月
      三十日所採尿液經送驗之結果，安非他命類呈陰性反應，
      揆諸行政院衛生署管制藥品管理局上開函釋，堪認被告丙
      ○○於九十四年九月二十一日於本院訊問中所為之自白較
      為可信。又其前曾於九十年間因施用第二級毒品案件，經
      觀察、勒戒後，認有繼續施用毒品之傾向，先送強制戒治
      ，並由臺灣臺東地方法院檢察署檢察官提起公訴，嗣經本
      院於九十年六月二十七日，以九十年度簡字第七九號判處
      有期徒刑四月確定，其於九十一年二月四日強制戒治執行
      完畢，有全國施用毒品案件紀錄表、受觀察勒戒人毒品及
      前科紀錄簡列表及臺灣高等法院被告全國前案紀錄表附卷
      可參。
（五）綜上所述，是本件事證明確，被告二人犯行堪以認定，應
      予依法論科。
三、按刑法第三百二十一條第一項第三款之攜帶兇器竊盜罪，係
    以行為人攜帶兇器竊盜為其加重條件，此所謂兇器，其種類
    並無限制，凡客觀上足對人之生命、身體、安全構成威脅，
    具有危險性之兇器均屬之，且祇須行竊時攜帶此種具有危險
    性之兇器為已足，並不以攜帶之初有行兇之意圖為必要（最
    高法院七十九年臺上字第五二五三號判例要旨參照），被告
    為犯罪事實(二)所持之如附表編號二、四至八及十二之剪刀、
    小扳手、老虎鉗、梅花扳手、小六角扳手、螺絲起子及油壓
    剪等物均係金屬物品，質地堅硬，如用以施暴、脅迫、抵抗
    ，依一般社會觀念，皆足使人之生命、身體、完全受有危害
    ，自堪認為兇器。核被告丙○○、甲○前開犯罪事實(一)、(三)
    所為，係犯刑法第三百二十條第一項之普通竊盜罪；被告二
    人犯罪事實(二)所為，係犯刑法第三百二十一條第一項第一款
    、第二款及第三款之攜帶兇器踰越牆垣於夜間侵入有人居住
    之建築物竊盜罪；被告丙○○犯罪事實二之部分所為，係分
    別犯毒品危害防制條例第十條第一項之施用第一級毒品罪、
    同條第二項之施用第二級毒品罪。又甲○與丙○○同為犯罪
    (一)所示之竊盜犯行，雖僅參與犯罪構成要件以外之行為，惟
    其以自己共同犯罪之意思為之，仍應以共同正犯論；而其與
    丙○○同為犯罪事實(二)、(三)所示之竊盜犯行，則具有犯意聯
    絡及行為分擔，亦為共同正犯。另被告二人表示：因為要籌
    措生活費用及健保費才會一直行竊，且被告二人先後三次之
    竊盜、加重竊盜犯行，時間緊接，方法相同，顯係基於概括
    之犯意所為，為連續犯，依刑法第五十六條之規定，應論以
    一罪，並依法加重其刑；被告丙○○多次施用第一級毒品之
    犯行，時間緊接，方法相同，觸犯構成要件相同之罪，顯係
    基於概括之犯意所為，亦為連續犯，應論以一罪。而被告丙
    ○○所犯上開加重竊盜、施用第一級毒品及第二級毒品罪之
    間，犯意各別，行為互殊，應分論併罰之。公訴意旨雖以被
    告甲○就犯罪事實(二)之部分，僅係負責在場把風，然由證人
    丁○○於偵查及審理中均證述：被告甲○有雙手握住電纜線
    往後拉等情觀之，被告甲○顯非僅是在場把風，是起訴書犯
    罪事實此部分之記載容有誤會。公訴人雖僅起訴前揭犯罪事
    實(一)、(二)之竊盜部分，惟犯罪事實(三)之竊盜部分，既與起訴
    部分有連續犯之裁判上一罪關係，本院自應一併加以審理。
    被告丙○○前曾於九十年間因違反毒品危害防制條例案件，
    經本院於九十年六月二十七日以九十年度簡字第七九號分別
    判處有期徒刑三月及四月，並定應執行刑為六月確定；另於
    同年因傷害案件，經本院於九十年十二月十日以九十年度簡
    字第三六七號判處有期徒刑三月確定，上開三罪復因定應執
    行刑為八月，其於九十一年五月十三日易科罰金執行完畢，
    此有臺灣高等法院被告全國前案紀錄表一份在卷可查，其受
    有期徒刑之執行完畢後五年內，再犯本案有期徒刑以上之罪
    ，為累犯，依法遞加重其刑。本院審酌被告二人正值年輕，
    竟不思正途，僅因欲籌措生活費用，即為本件犯罪，其犯罪
    動機、生活狀況、犯罪之手段、所生危害及犯罪後尚能坦承
    犯行態度良好，及考量被告丙○○曾因施用毒品已至勒戒處
    所觀察、勒戒及強制戒治，仍再度違反禁令施用毒品，顯見
    其戒除毒癮意志不堅，及其犯罪對身體健康所生之危害、施
    用毒品之次數等一切情狀，分別量處如主文所示之刑，且就
    被告丙○○部分，定其應執行之刑。查被告甲○前未曾受有
    期徒刑以上之宣告，有臺灣高等法院被告全國前案紀錄表一
    紙在卷足憑，因一時失慮致罹刑典，經此刑之教訓，當知所
    警惕，信無再犯之虞，本院認為對其宣告之刑，以暫不執行
    為適當，爰宣告緩刑三年，以啟自新。至扣案之附表編號一
    至十之物為被告丙○○所有，供其犯本案犯罪所用之物，業
    據被告二人供述明確，爰依刑法第三十八條第一項第二款之
    規定宣告沒收；另扣案之附表編號十一及十二之物，被告丙
    ○○於本院審理時明確供稱並非係其所有，係在行竊現場取
    得等語，爰不對此諭知沒收。此外，有關犯罪事實(三)之部分
    ，公訴意旨以被告甲○於九十四年十一月四日下午五時三十
    分許，與丙○○一同前往前揭處所行竊，惟查：被告甲○否
    認該次伊有前往，且證人張素貞證述：僅有被告丙○○一人
    前往變賣鋁料等詞，已於前述，此部分不能證明被告甲○犯
    罪，此外復查無其他積極證據足資認定被告甲○有為此次犯
    行，原應為無罪之諭知，但公訴意旨認此部分與前開有罪部
    分有實質上一罪關係，爰不另為無罪之諭知，附此敘明。
據上論斷，應依刑事訴訟法第二百七十三條之一第一項、第二百
九十九條第一項前段，毒品危害防制條例第十條第一項、第二項
，刑法第十一條前段、第二十八條、第五十六條、第三百二十一
條第一項第一款、第二款、第三款、第五十一條第五款、第四十
七條、第七十四條第一款、第三十八條第一項第二款，罰金罰鍰
提高標準條例第一條前段，判決如主文。
本案經檢察官乙○○到庭執行職務
中    華    民    國    95    年    2     月    10    日
                  刑事第二庭    法  官  連雅婷
以上正本證明與原本無異。
如不服本判決，應於判決送達後10日內向本院提出上訴狀（須附
繕本）。
「切勿逕送上級法院」
                                書記官  蘇美琴
中    華    民    國    95    年    2     月    13    日
附表：
┌──────┬──────┬──────┐
│編       號 │物品名稱    │數   量     │
├──────┼──────┼──────┤
│   一       │小型手電筒  │壹   支     │
├──────┼──────┼──────┤
│   二       │剪刀        │壹   支     │
├──────┼──────┼──────┤
│   三       │膠帶        │壹   捲     │
├──────┼──────┼──────┤
│   四       │小扳手      │壹   支     │
├──────┼──────┼──────┤
│   五       │老虎鉗      │壹   支     │
├──────┼──────┼──────┤
│   六       │梅花扳手    │壹   支     │
├──────┼──────┼──────┤
│   七       │小六角扳手  │貳   支     │
├──────┼──────┼──────┤
│   八       │螺絲起子    │貳   支     │
├──────┼──────┼──────┤
│   九       │套筒        │肆   個     │
├──────┼──────┼──────┤
│   十       │手套（橘色）│貳   支     │
├──────┼──────┼──────┤
│   十一     │藍色邊手套  │壹   支     │
├──────┼──────┼──────┤
│   十二     │油壓剪      │壹   支     │
└──────┴──────┴──────┘
附記
毒品危害防制條例第10條
施用第一級毒品者，處六月以上五年以下有期徒刑。
施用第二級毒品者，處三年以下有期徒刑。
中華民國刑法第321條第1項第1款、第2款、第3款
犯竊盜罪而有左列情形之一者，處六月以上、五年以下有期徒刑
：
一  於夜間侵入住宅或有人居住之建築物、船艦或隱匿其內而犯
    之者。
二  毀越門扇、牆垣或其他安全設備而犯之者。
三  攜帶兇器而犯之者。


司法院資訊處製作；財團法人民間司法改革基金會備份。
